【裁判字號】    98,易,549
【裁判日期】    980410
【裁判案由】    毒品危害防制條例
【裁判全文】
臺灣板橋地方法院刑事判決               98年度易字第549號
公  訴  人  臺灣板橋地方法院檢察署檢察官
被      告  甲○○
上列被告因違反毒品危害防制條例案件，經檢察官提起公訴（98
年度毒偵字第959 號），被告於準備程序中對被訴之事實為有罪
陳述，本院裁定行簡式審判程序，並判決如下：
    主  文
甲○○施用第二級毒品，處有期徒刑陸月，如易科罰金，以新台
幣壹仟元折算壹日。扣案第二級毒品甲基安非他命驗餘淨重零點
壹玖壹玖公克沒收銷燬；包裝上開甲基安非他命之塑膠袋壹只、
吸食器壹組均沒收。
    事  實
一、甲○○前於民國八十八年間因施用第二級毒品案件，經臺灣
    臺北地方法院以八十八年度毒聲字第一五四號裁定送觀察、
    勒戒後，認無繼續施用毒品之傾向，於八十八年二月五日執
    行完畢釋放，並經臺灣臺北地方法院檢察署檢察官於同月六
    日以八十八年度偵字第二八一六號為不起訴處分確定；又於
    上開觀察、勒戒執行完畢釋放後五年內之八十八年四月間因
    施用第二級毒品案件，復經本院以八十八年度毒聲字第二二
    八二號裁定送勒戒處所觀察、勒戒後，認有繼續施用毒品之
    傾向，並經本院以八十八年度毒聲字第二六八０號裁定令入
    戒治處所施以強制戒治一年，於八十八年四月二十九日起送
    臺灣宜蘭戒治所強制戒治，屆滿五月後，其戒治成效經評定
    為合格，認無繼續戒治之必要，另經本院以八十八年度毒聲
    字第六六００號裁定停止戒治，所餘期間付保護管束，於八
    十八年十一月十七日停止戒治出所，嗣於八十九年四月二十
    六保護管束期滿，未經撤銷，視為強制戒治執行完畢；而其
    上開施用第二級毒品刑事案件部分，經本院以八十八年度易
    字第二二九一號判處有期徒刑五月，如易科罰金以銀元三百
    元折算一日確定，於八十九年四月二十七日易科罰金執行完
    畢（於本案不構成累犯）。甲○○明知甲基安非他命係毒品
    危害防制條例所規定之第二級毒品，不得非法持有、施用，
    竟於上開觀察、勒戒執行完畢釋放後五年內，犯施用第二級
    毒品罪並經法院科刑處罰後，復基於施用第二級毒品甲基安
    非他命之犯意，於九十八年一月二十一日中午十二時許（起
    訴書略載為同日為警查獲採尿前九十六小時內某時），在臺
    北縣三重市○○街九號五樓住處內，以將毒品甲基安非他命
    置於吸食器內，並點火加熱燒烤產生白煙吸聞之方式，施用
    第二級毒品甲基安非他命。嗣於九十八年一月二十一日下午
    三時三十五分許，在臺北縣三重市○○街九號前為警查獲，
    並經其同意後在其上址五樓住處內搜索扣得其所有供施用之
    第二級毒品甲基安非他命一包（毛重零點三九二零公克、淨
    重零點一九二零公克，經取樣部分檢驗用罄，驗餘淨重零點
    一九一九公克）及吸食器一組，再經警採集甲○○之尿液送
    驗，結果呈毒品甲基安非他命陽性反應，始悉上情。
二、案經臺北市政府警察局松山分局移送臺灣板橋地方法院檢察
    署檢察官偵查起訴。
    理  由
一、訊據被告甲○○對於上揭時地，施用第二級毒品甲基安非他
    命之事實，於警詢及本院審理中坦承不諱，並有供其施用之
    結晶體一包、吸食器一組扣案可資佐證。又被告為警查獲所
    採集之尿液經送鑑定，亦呈甲基安非他命陽性反應，有臺灣
    尖端先進生技醫藥股份有限公司九十八年二月十一日（檢體
    編號０３７６３６號）濫用藥物檢驗報告、尿液鑑定人結文
    、尿液委驗單等件在卷可稽。又上述扣案結晶體一包，經送
    交通部民用航空局航空醫務中心鑑定，確為第二級毒品甲基
    安非他命（毛重零點三九二零公克、淨重零點一九二零公克
    ，經取樣部分檢驗用罄，驗餘淨重零點一九一九公克），亦
    有該航空醫務中心九十八年三月十八日航藥鑑字第０九八一
    三三０號毒品鑑定書一紙在卷可稽。再被告前於八十八年間
    因施用第二級毒品案件，經臺灣臺北地方法院以八十八年度
    毒聲字第一五四號裁定送觀察、勒戒後，認無繼續施用毒品
    之傾向，於八十八年二月五日執行完畢釋放，並經臺灣臺北
    地方法院檢察署檢察官於同月六日以八十八年度偵字第二八
    一六號為不起訴處分確定；又於上開觀察、勒戒執行完畢釋
    放後五年內之八十八年四月間因施用第二級毒品案件，復經
    本院以八十八年度毒聲字第二二八二號裁定送勒戒處所觀察
    、勒戒後，認有繼續施用毒品之傾向，並經本院以八十八年
    度毒聲字第二六八０號裁定令入戒治處所施以強制戒治一年
    ，於八十八年四月二十九日起送臺灣宜蘭戒治所強制戒治，
    屆滿五月後，其戒治成效經評定為合格，認無繼續戒治之必
    要，另經本院以八十八年度毒聲字第六六００號裁定停止戒
    治，所餘期間付保護管束，於八十八年十一月十七日停止戒
    治出所，嗣於八十九年四月二十六保護管束期滿，未經撤銷
    ，視為強制戒治執行完畢；而其上開施用第二級毒品刑事案
    件部分，經本院以八十八年度易字第二二九一號判處有期徒
    刑五月，如易科罰金以銀元三百元折算一日確定等情，有臺
    灣高等法院被告前案紀錄表在卷可按，足認被告係觀察、勒
    戒執行完畢釋放後五年內，犯施用第二級毒品罪並經法院科
    刑處罰後，又再犯本件施用第二級毒品罪，依毒品危害防制
    條例第二十三條第二項規定，應依法追訴處罰（最高法院九
    十八年度台非字第一六號判決採同一意旨，可資參照）。本
    案事證明確，被告犯行洵堪認定，應依法論科。
二、核被告所為，係犯毒品危害防制條例第十條第二項之施用第
    二級毒品甲基安非他命罪。其施用第二級毒品甲基安非他命
    前後持有甲基安非他命之低度行為，應為施用甲基安非他命
    之高度行為所吸收，不另論罪。爰審酌被告犯罪之動機、目
    的、手段，施用毒品犯罪對於身心健康所生之危害，及其犯
    後坦承犯行之態度等一切情狀，量處如主文所示之刑，並諭
    知易科罰金之折算標準，以資儆懲。
三、扣案之甲基安非他命（驗餘淨重零點一九一九公克）係查獲
    之第二級毒品，已如前述，應依毒品危害防制條例第十八條
    第一項前段之規定，宣告沒收銷燬之；另取樣之甲基安非他
    命部分，因檢驗用罄而滅失，爰不另為沒收銷燬之諭知。又
    包裝上開毒品甲基安非他命之塑膠袋一只及吸食器一組，均
    係被告所有供其施用甲基安非他命犯罪所用之物，爰依刑法
    第三十八條第一項第二款規定宣告沒收之。
據上論斷，應依刑事訴訟法第二百七十三條之一第一項、第二百
九十九條第一項前段，毒品危害防制條例第十條第二項、第十八
條第一項前段，刑法第十一條前段、第四十一條第一項前段、第
三十八條第一項第二款，判決如主文。
本案經檢察官李巧菱到庭執行職務。
中    華    民    國    98    年    4     月    10    日
                  刑事第十二庭  法  官  楊 志 雄
以上正本證明與原本無異。
如不服本判決應於送達後十日內向本院提出上訴狀。
                                書記官  陳 春 銘
中    華    民    國    98    年    4     月    10    日
附錄本案論罪科刑法條全文：
毒品危害防制條例第十條第二項
施用第二級毒品者，處三年以下有期徒刑。


司法院資訊處製作；財團法人民間司法改革基金會備份。
